臺灣高雄地方法院刑事判決　　　　　 100年度審訴字第2288號
公　訴　人　臺灣高雄地方法院檢察署檢察官
被　　　告　陳弘晉
上列被告因違反毒品危害防制條例案件，經檢察官提起公訴（10
0 年度毒偵字第3339、4554號），本院合併審理，並由合議庭裁
定由受命法官獨任進行簡式審判程序，判決如下：
    主  文
陳弘晉施用第一級毒品，累犯，處有期徒刑玖月；扣案含有海洛
因粉末難以完全析離之注射針筒壹支，沒收銷燬之。又施用第一
級毒品，累犯，處有期徒刑玖月。又施用第二級毒品，累犯，處
有期徒刑肆月。應執行有期徒刑壹年陸月；扣案含有海洛因粉末
難以完全析離之注射針筒壹支，沒收銷燬之。
    事實及理由
一、犯罪事實：
    陳弘晉前於民國94年間因施用毒品案件，經本院以94年度毒
    聲字第1120號裁定送觀察、勒戒後，認無繼續施用毒品之傾
    向，於94年6 月13日執行完畢釋放，並經臺灣高雄地方法院
    檢察署檢察官以94年度毒偵字第3177號為不起訴處分確定。
    又於前開觀察、勒戒執行完畢釋放後5 年內之96年間，因施
    用毒品案件，經本院以96年度訴字第5524號判處有期徒刑8
    月，並經臺灣高等法院高雄分院以97年度上訴字第472 號、
    最高法院以97年度臺上字第2421號分別駁回上訴而告確定；
    另於97年間因施用毒品案件，經本院以97年度審訴字第4802
    號判處應執行有期徒刑9 月確定，與前開罪刑接續執行，於
    99 年1月21日假釋出監並付保護管束，並於99年3 月7 日保
    護管束期滿未經撤銷假釋而視為執行完畢。詎其猶不知悔改
    ，明知海洛因、甲基安非他命為毒品危害防制條例第2 條第
    2 項第1 、2 款所定之第一、二級毒品，依法不得持有、施
    用，復分別基於施用第一、二級毒品之犯意，為下列行為：
(一)、於100 年3 月22日晚上10時30分許，在高雄市○○區○○路
    A 加1 精品店廁所內，以將第一級毒品海洛因摻水置入針筒
    後注射靜脈之方式，施用海洛因1 次。嗣於100 年3 月23日
    下午1 時許，在高雄市○○區○○路172 號前，為警查獲，
    扣得上開使用過之注射針筒1 支，並經其同意採尿送驗，結
    果呈嗎啡、可待因陽性反應，始悉上情。
(二)、於100 年5 月16日晚上9 時5 分許採尿時往前回溯72小時內
    某時（不含公權力拘束時間），在不詳地點，以將第一級毒
    品海洛因摻水置入針筒後注射靜脈之方式，施用海洛因1 次
    。另於100 年5 月16日晚上9 時5 分許採尿時往前回溯96小
    時內某時（不含公權力拘束時間），在不詳地點，以將第二
    級毒品甲基安非他命置於玻璃球內燒烤吸食產生煙霧之方式
    ，施用甲基安非他命1 次。嗣於100 年5 月16日晚上6 時50
    分許，在高雄市○○區○○路95之1 號前，因另案通緝而為
    警查獲，並經其同意採尿送驗，結果呈嗎啡、安非他命、甲
    基安非他命陽性反應，始悉上情。
二、程序部分：
(一)、本件被告陳弘晉所犯係死刑、無期徒刑、最輕本刑為3 年以
    上有期徒刑以外之罪，其於準備程序中就被訴事實為有罪之
    陳述，經法官告知簡式審判程序之旨，並聽取公訴人、被告
    之意見後，本院合議庭認為適宜而裁定由受命法官獨任進行
    簡式審判程序，先予敘明。
(二)、被告前經送觀察、勒戒執行完畢後5 年內，已再犯施用毒品
    案件，經法院判刑確定，是被告於「初犯」經觀察、勒戒、
    強制戒治後，曾於5 年內「再犯」，經依法追訴處罰，本件
    施用毒品行為已屬3 犯以上，檢察官逕行起訴，即無不合。
三、證據名稱：
(一)、高雄市政府警察局保安警察大隊黎明中隊偵辦毒品危害防制
    條例嫌疑人尿液採證代碼對照表、高雄市立凱旋醫院100 年
    5 月26日第A00000000 號濫用藥物尿液檢驗報告、高雄市政
    府警察局保安警察大隊雷霆中隊偵辦毒品危害防制條例嫌疑
    人尿液採證代碼對照表、臺灣檢驗科技股份有限公司濫用藥
    物實驗室- 高雄100 年6 月8 日第KH/2011/00000000號濫用
    藥物尿液檢驗報告各1 份在卷可稽（見警一卷第22頁、偵一
    卷第17頁、警二卷第10、12頁）。
(二)、扣案使用過之注射針筒1 支（內含海洛因粉末難以完全析離
    ）及被告警詢筆錄、聯華生技多合一毒品原物測試組檢測照
    片2 紙及說明（見警一卷第3 、17至19頁）。
(三)、被告之自白。
四、論罪科刑：
(一)、按海洛因、甲基安非他命分別為毒品危害防制條例第2 條第
    2 項第1 款、第2 款規定之第一級、第二級毒品，依法不得
    施用、持有。是核被告所為，係犯毒品危害防制條例第10條
    第1 項、第2 項之施用第一級毒品罪、施用第二級毒品罪。
    被告為施用而持有海洛因、甲基安非他命之低度行為，均應
    為其施用之高度行為所吸收，均不另論罪。被告先後3 次施
    用毒品之行為，犯意各別，行為互殊，應予分論併罰。又被
    告有如犯罪事實欄所載受徒刑執行完畢之事實，有臺灣高等
    法院被告前案紀錄表在卷可參，其受徒刑執行完畢後，5 年
    內故意再犯本件有期徒刑以上之3 罪，俱為累犯，均應依刑
    法第47條第1 項規定，分別加重其刑。
(二)、爰審酌被告前因施用毒品犯行，業經觀察、勒戒後，猶再施
    用毒品不輟，顯見其毒癮非淺，戒毒悔改之意志不堅，且其
    施用毒品除造成家庭負擔外，對社會秩序亦有潛在之危險及
    影響，惟念其所犯施用毒品罪乃屬戕害自身身心健康行為，
    反社會性之程度應屬較低，且犯後坦承犯行及其智識程度、
    家庭經濟狀況等一切情狀，酌情分別量處如主文所示之刑，
    並定其應執行之刑，以示懲儆。
(三)、末查，扣案之注射針筒1 支，係被告施用海洛因所使用之物
    ，業據被告供承在卷（見警卷第4 頁），且經警初步檢驗後
    ，該針筒內仍含有海洛因粉末，此有聯華生技多合一毒品原
    物測試組檢測照片2 紙及說明附卷可稽（見警卷第17頁至第
    18頁），且為被告所是認（見警卷第4 頁），而按海洛因係
    毒品危害防制條例第2 條第2 項第1 款所列之第一級毒品，
    不問屬於犯人與否，均應依毒品危害防制條例第18條第1 項
    前段之規定，爰就扣案注射針筒內所含海洛因粉末，予以宣
    告沒收銷燬之；又因上開海洛因粉末難以自該注射針筒完全
    析離，應將扣案之注射針筒視同毒品，一併依上開規定，予
    以宣告沒收銷燬之。
據上論斷，應依刑事訴訟法第273  條之1 第1 項、第299 條第1
項前段、第310 條之2 、第454 條，毒品危害防制條例第10條第
1 項、第2 項、第18條第1 項前段，刑法第11條、第47條第1 項
、第51條第5 款，判決如主文。
本案經檢察官劉慕珊到庭執行職務。
中    華    民    國   100    年    11    月    23    日
                  刑事第十庭  法  官  林書慧
以上正本證明與原本無異。
如不服本判決應於收受判決後10日內向本院提出上訴書狀，並應
敘述具體理由。其未敘述上訴理由者，應於上訴期間屆滿後20日
內向本院補提理由書（均須按他造當事人之人數附繕本，切勿逕
送上級法院。
中    華    民    國  100     年    11    月    23    日
                              書記官  李承悌
附錄本件論罪科刑法條：
毒品危害防制條例第10條
施用第一級毒品者，處 6 月以上 5 年以下有期徒刑。
施用第二級毒品者，處 3 年以下有期徒刑。